【裁判字號】    92,簡上,102
【裁判日期】    921031
【裁判案由】    傷害
【裁判全文】
臺灣雲林地方法院刑事判決                        九十二年度簡上字第一二號
    上  訴  人
    即  被  告  丙○○
右列上訴人因被告違反家庭暴力防治法之傷害案件，不服本院斗六簡易庭九十二年度
六簡字第二二一號中華民國九十二年七月十七日第一審判決（聲請簡易判決處刑書案
號：九十二年度偵字第二一三三號）提起上訴，本院管轄第二審之合議庭判決如左：
    主  文
上訴駁回。
    事  實
一、丙○○為乙○之子，其二人具有家庭暴力防治法第三條第三款所稱之家庭成員關
    係，且丙○○前因違反家庭暴力防治法案件，經本院斗六簡易庭於民國九十一年
    十月三日以九十一年度六簡字第一三三號刑事簡易判決判處有期徒刑三月在案（
    ，嗣經丙○○提起上訴，於九十二年九月十五日，經本院以九十二年度簡上字第
    一七號撤銷原判決，判處有期徒刑三月，如易科罰金，以參佰元折算壹日，緩刑
    參年確定）。但丙○○不知悔改，於九十二年四月十六日下午五時許，在雲林縣
    古坑鄉永光村大湖口六十之一號住處，向其父親乙○索討金錢花用，態度不佳之
    細故，二人因而發生爭執，丙○○竟基於傷害直系血親尊親屬之犯意，手持扁擔
    揮打向乙○之頭部，乙○見狀即以其左手抵擋，致乙○受有左手第二指掌處裂傷
    約四公分長之傷害。
二、案經乙○訴請臺灣雲林地方法院檢察署檢察官偵查後聲請簡易判決處刑。
    理  由
一、訊之被告丙○○，固不否認於右述時、地，與其父親乙○發生爭執，惟矢口否認
    有何傷害其父親乙○之犯行，辯稱：伊並沒有打乙○，當時是乙○要打伊，才拿
    角材抵擋，而且是乙○沒有打到，結果木材斷掉，他自己受傷的云云。然查，右
    述犯罪事實業經告訴人乙○於檢察官偵查中及本院審理時指訴歷歷，並有告訴人
    提出之診斷證明書一紙附卷可參，而依告訴人所指訴之被告傷害情節，亦核與該
    診斷證明書所記載之「左手裂傷四公分長」、「患者因左手第二指掌處裂傷于
    4.16.日本院急診縫合治療」情形相符；且告訴人為被告之父親，於本院審理時，
    對於檢察官及審判長之詰問，均語氣平和、樸實，更陳稱：於提出告訴這段期間
    日子很平靜，願意原諒被告等語，足認告訴人並無誣陷被告之可能，是告訴人之
    指訴自屬可採。而被告空言否認犯行，無非卸責之詞，不足採信。本件事證明確
    ，被告傷害其父親乙○之犯行已可認定。
二、核被告丙○○所為，係犯刑法第二百八十條、第二百七十七條第一項傷害直系血
    親尊親屬之家庭暴力罪。原審本院斗六簡易庭認被告丙○○罪證明確，依刑事訴
    訟法第四百四十九條第一項前段、第四百五十四條第二項，刑法第二百七十七條
    第一項、第二百八十條、第四十一條第一項前段，罰金罰鍰提高標準條例第一條
    前段、第二條之規定，並審酌被告前有公共危險、傷害之前科，且曾因違反家庭
    暴力防治法案件，經本院斗六簡易庭於九十一年十月三日以九十一年度六簡字第
    一三三號刑事簡易判決判處有期徒刑三月在案，有臺灣高等法院被告全國前案紀
    錄表在卷可佐，及其於本案犯罪之動機、目的、手段、所生危害、被告之智識程
    度、與告訴人之關係、犯後否認犯行之態度等一切情狀，量處被告有期徒刑四月
    ，如易科罰金，以參佰元折算壹日，經核其認事、用法及量刑均無不合，應予維
    持。被告上訴意旨否認犯行，指摘原判決不當，為無理由，應予駁回。
據上論斷，應依刑事訴訟法第四百五十五條之一第三項、第三百六十八條，判決如主
文。
本案經檢察官甲○○到庭執行職務。
中      華      民      國      九十二      年    十    月    三十一    日
                                        臺灣雲林地方法院刑事第三庭
                                            審判長法  官  黃  一  馨
                                                  法  官  蘇  錦  秀
                                                  法  官  廖  國  勝
右正本證明與原本無異。
不得上訴。
                                                  書記官  林  汎  柏
中      華      民      國      九十二      年    十    月    三十一    日


司法院資訊處製作；財團法人民間司法改革基金會備份。
